【裁判字號】    97,抗,1536
【裁判日期】    971110
【裁判案由】    返還提存物
【裁判全文】
臺灣高等法院民事裁定                  97年度抗字第1536號
抗  告  人  仲陽建設股份有限公司
法定代理人  乙○○
抗  告  人  丁○○
            丙○○
                      住臺南市.
上列抗告人因與相對人甲○○間聲請返還提存物事件，對於中華
民國97年7月11日臺灣士林地方法院97年度聲字第685號所為裁定
提起抗告，本院裁定如下：
    主      文
抗告駁回。
抗告訴訟費用由抗告人負擔。
    理      由
一、按訴訟終結後，供擔保人證明已定20日以上之期間，催告受
    擔保利益人行使權利而不行使者，法院應依供擔保人之聲請
    ，以裁定命返還其提存物，民事訴訟法第 104條第1項第3款
    前段固定有明文；又上開規定，於其他依法令供訴訟上之擔
    保者準用之，固亦為同法第 106條所明定。惟法院依上開規
    定，裁定返還提存物者，必以提存物並無不能取回之情形者
    為限，苟該提存物業經執行法院發扣押命令，其返還已屬不
    能，法院自無從准許返還提存物。
二、本件抗告人在原法院聲請意旨略以：抗告人與相對人間請求
    清償債務事件，抗告人前遵原法院90年度裁全字第 437號民
    事裁定為擔保免為假扣押，曾提供新臺幣（下同） 1,100萬
    元為擔保金，並以原法院90年度存字第 641號提存事件提存
    在案；茲因本案訴訟業經臺灣臺北地方法院（下稱臺北地院
    ）90年度重訴字第1114號、本院93年度重上字第 204號判決
    抗告人部分敗訴確定而終結，抗告人已定21日期間催告受擔
    保利益人即相對人行使權利而未行使 ， 爰依民事訴訟法第
    106條準用第104條第1項第3款規定，聲請准予返還提存擔保
    金等情，固據其提出提存書、臺北地院90年度重訴字第1114
    號民事判決、本院93年度重上字第 204號民事判決及確定證
    明書、臺南地方法院郵局第 552號存證信函及掛號郵件收件
    回執為證（見原法院卷 4至25頁）。惟查，本件抗告人所提
    存擔保金1,100萬元，及該擔保金所生利息40萬1,688元，業
    據原執行法院先後於民國（下同）96年3月9日及97年8月4日
    分別核發扣押命令；並於本案訴訟終結後之96年 4月12日及
    97年8月4日分別核發支付轉給命令，而由原法院提存所向原
    執行法院支付轉給債權人甲○○等人在案，此業經本院調取
    上開提存事件卷宗（含96年度取字第 923號、97年度取字第
    2222號卷宗）核閱屬實，是抗告人依上開提存事件所提存擔
    保金 1,100萬元，即屬無從返還予抗告人。從而原裁定駁回
    抗告人所為返還提存擔保金 1,100萬元之聲請，並無不合（
    至原裁定准許返還 40萬1,688元部分，未據相對人聲明不服
    ，尚非本院所得審究）。抗告意旨指摘原裁定此部分不當，
    聲明廢棄，為無理由。
三、據上論結，本件抗告為無理由，依民事訴訟法第495條之1第
    1項、第449條第1項、第95條、第78條、第85條第1項前段，
    裁定如主文。
中    華    民    國    97    年    11    月    10    日
                  民事第六庭
                      審判長法  官  林鄉誠
                            法  官  楊豐卿
                            法  官  梁玉芬
正本係照原本作成。
本裁定除以適用法規顯有錯誤為理由，並經本院許可外，不得再
抗告。如提起再抗告，應於收受後10日內委任律師為訴訟代理人
向本院提出再抗告狀。並繳納再抗告費新台幣１千元。
中    華    民    國    97    年    11    月    10    日
                            書記官  常淑慧


司法院資訊處製作；財團法人民間司法改革基金會備份。
